# 房地产存货转投资性房地产

提问人：xibanxiaoya 时间：2016-11-29 16:15:35
请教陈版：现有一家房地产上市公司，商业部分主要包括地下超市、幼儿园及商铺，现在市场销售情况较差，企业决定先进行出租带动周边商业气氛，然后再卖，主要是希望可以带租销售，现企业已签订超市、幼儿园的租赁合同，合同期限系 20 年。但企业解释后续很可能就带租销售了。这种情况应该转投资性房地产吗？如果不转，每年的租金都没有对应的成本合适吗？如果转，依据是什么？

回答人：chenyiwei
如果预计持有时间较短，成本的回收方式主要还是出售价款而不是租金，则本质上仍属于短期出租的开发产品，应急需在存货中核算，不作为投资性房地产。另外即使作为存货，在持有出租期间也应进行摊销，与租金收入配比。

提问人：xibanxiaoya 时间：2016-12-09 14:31:25
如果摊销，应该按什么原则进行摊销呢？是按产权年期还是企业固定资产--房屋的年限，还是其他什么依据？

回答人：chenyiwei
一般按设计使用年限（固定资产——房屋建筑物的折旧年限）摊销。